臺灣彰化地方法院民事裁定
111年度訴字第1049號
原      告  冠霆不動產開發有限公司
                     設臺中市○○區○○里○○路0段00號                       
法定代理人  張書凱  
訴訟代理人  蔡浩適律師
被      告  李府緯


            何偉新


上列當事人間請求給付仲介費事件，本院裁定如下：
    主  文
本件移送臺灣臺東地方法院。
    理  由
一、按訴訟之全部或一部，法院認為無管轄權者，依原告聲請或
    依職權以裁定移送於其管轄法院，民事訴訟法第28條第1 項
    定有明文。又訴訟，由被告住所地之法院管轄。被告住所地
    之法院不能行使職權者，由其居所地之法院管轄。訴之原因
    事實發生於被告居所地者，亦得由其居所地之法院管轄；因
    不動產之物權或其分割或經界涉訟者，專屬不動產所在地之
    法院管轄。其他因不動產涉訟者，得由不動產所在地之法院
    管轄；當事人得以合意定第一審管轄法院。但以關於由一定
    法律關係而生之訴訟為限，民事訴訟法第1條第1項、第10條
    、第24條第1 項分別定有明文。而民事訴訟法第10條第2項
    規定其他因不動產涉訟者，係指因不動產之物權或其分割或
    經界以外，與不動產有關之一切事項涉訟者而言（最高法院
    104年台抗字第538號裁定參照）。亦即，「其他因不動產涉
    訟者」，係指以不動產為標的物之「債權契約」涉訟。
二、本件原告主張：被告李府緯委託原告居間出售其所有坐落臺
    東縣○○鄉○○○段0000○0000○0000○0000地號土地及同段29建號
    建物（下合稱系爭不動產）。經原告之員工即訴外人陳建州
    尋得買主即被告何偉新，於民國110年2月21日攜同何偉新前
    往臺東縣，與李府緯洽談買賣事宜，該2人最終以總價新臺
    幣（下同）5,240萬元成立買賣契約，爰依李府緯簽訂之服
    務費確認單之約定及民法第565、566條規定，各請求李府緯
    、何偉新給付居間報酬60萬元、104萬8,000元等語。
三、經查，李府緯、何偉新均居住在臺東縣東河鄉，有其等個人
    戶籍資料可稽，依依首揭規定，即應由其等住所地法院即臺
    灣臺東地方法院（下稱臺東地院）管轄。且本件原告係因仲
    介被告買賣系爭不動產，請求被告給付服務報酬，堪認兩造
    係以系爭不動產為標的物之債權契約涉訟，依前開說明，本
    件屬「其他因不動產涉訟」，依民事訴訟法第10條第2項規
    定，得由系爭房地所在地之臺東法院管轄。另依原告與李府
    緯簽訂不動產一般委託銷售契約書第16條後段約定：「若因
    本契約涉訟，雙方合意以本不動產所在地之地方法院為第一
    審管轄法院。」，是原告與李府緯就本件爭議，亦已合意以
    系爭不動產所在法院即臺東地院為第一審管轄法院。從而，
    原告向無管轄權之本院起訴，係有違誤，爰依職權將本件移
    送於臺東地院。
四、依民事訴訟法第28條第1項，裁定如主文。
中　　華　　民　　國　　111 　年　　11　　月　　8 　　日
                  民事第三庭    法　官　鍾孟容
以上正本證明與原本無異。
如對本裁定抗告須於裁定送達後10日內向本院提出抗告狀，並應
繳納抗告費新臺幣1,000元。
中　　華　　民　　國　　111 　年　　11　　月　　8 　　日
                                書記官　張茂盛